臺灣新北地方法院三重簡易庭民事判決
　　　　　　　　　　　　　　　　 　111年度重建簡字第18號
原      告  李建宏  
被      告  中山華廈管理委員會


法定代理人  陳文雄  
上列當事人間請求修復漏水事件，本院於民國111年4月26日言詞
辯論終結，判決如下：
    主      文
被告應依如附件大愚治水工程行民國一一一年四月八日報價單所
列修復項目及修復費用，將門牌號碼新北市○○區○○○路○○○號、一
八四號、一八六號屋頂平台共用部分，予以修復。
訴訟費用由被告負擔。
本判決得假執行。
    事 實 及 理 由
一、按訴狀送達後，原告不得將原訴變更或追加他訴，但擴張或
    減縮應受判決事項之聲明，不在此限，民事訴訟法第25 5條
    第1項第3款定有明文。本件原告原起訴請求：被告應依公寓
    大廈管理條例第7條第3款規定履行新北市○○區○○○路000號12
    樓屋頂平台共用部分之修繕義務。嗣於民國111年4月26日言
    詞辯論期日當庭變更聲明為：被告應依大愚治水工程行於11
    1年4月8日製作金額新臺幣（下同）901,000元之報價單（如
    附件）所列修復項目及修復費用，將門牌號碼新北市○○區○○
    ○路000號至186號屋頂平台共用部分予以修復，核屬擴張應
    受判決事項之聲明，揆諸首揭規定，核無不合，應予准許。
二、原告起訴主張：原告為新北市○○區○○○路000號12樓建物（下
    稱系爭12樓房屋）之所有權人，為新北市○○區○○○路000號、
    184號、186號十二層建物所屬中山華夏社區（下稱系爭社區
    ）之住戶，被告為系爭社區管理委員會，原告所住居之系爭
    12樓房屋天花板，因系爭社區共用部分之屋樓平台防水層老
    舊損壞，每遇雨天即會開始漏水，雖曾經被告針對屋頂平台
    之局部施作防水工程，然未施作部分如今也開始發生漏水，
    經原告向被告反應，但被告卻表示因經費不足而應由住戶自
    行修繕，惟屋頂平台係共用部分，且系爭社區住戶長期以來
    亦經常性的前往屋頂平台，故屋頂平台並非僅是原告住居之
    樓層，爰依公寓大廈管理條例第10條第2項、第36條規定請
    求被告修繕，並聲明請求判決如主文第一項所示。
三、被告則辯稱：已經請人估價，修理要90幾萬元，9年前有找 
     人施工過，保固10年，但現在找不到施工的人了，所以該
    處
    理還是要處理。若依原告要求的唯美工程行之施作方式，如
    原告願意簽切結書同意以後漏水，被告不負責的話，被告也
    會同意。被告不同意原告所提唯美工程行之估價單，有關屋
    頂平台的修復方式應以被告所提如附件大愚治水工程行111
    年4月8日總價金額901,000元之報價單所列修復項目及修復
    費用為修復依據，但因管理費金額不足，所以要召開住戶大
    會決議，目前因疫情，召開有困難等語。
四、法院之判斷：
（一）原告主張其為系爭12樓房屋之所有權人，並為系爭社區之
      住戶，因系爭社區屋頂平台防水層老舊損壞，致其居住之
      系爭12樓房屋天花板遇雨即漏水之事實，業據提出建物登
      記第一類謄本為證，且為被告不爭執，應堪信實。
（二）又原告主張系爭社區屋頂平台防水層之修復方式應依如附
      件大愚治水工程行111年4月8日所出具總金額為901,000元
      之報價單等語，亦有該報價單在卷佐證，且為被告所自認
      ，原告此部分主張，亦堪採信。
（三）按「共用部分：指公寓大廈專有部分以外之其他部分及不
      屬專有之附屬建築物，而供共同使用者。」、「公寓大廈
      共用部分不得獨立使用供做專有部分。其為下列各款者，
      並不得為約定專用部分：....三、公寓大廈基礎、主要樑
      柱、承重牆壁、樓地板及屋頂之構造。」、「共用部分、
      約定共用部分之修繕、管理、維護，由管理負責人或管理
      委員會為之。其費用由公共基金支付或由區分所有權人按
      其共有之應有部分比例分擔之。」、「共用部分及其相關
      設施之拆除、重大修繕或改良，應依區分所有權人會議之
      決議為之，前項費用，由公共基金支付或由區分所有權人
      按其共有之應有部分比例分擔」、「管理委員會之職務如
      下：...二、共有及共用部分之清潔、維護、修繕及一般
      改良。」公寓大廈管理條例第3條第4款、第7條第3款、第
      10條第2項、第11條、第36條第2款分別定有明文。系爭社
      區屋頂平台乃屬公寓大廈專有部分以外其他部分及不屬專
      有之附屬建築物，而供共同使用，依上開條文，自屬共用
      部分，故關於系爭社區屋頂平台防水層損害之修繕，應由
      被告為之，原告依上開規定，請求被告按如附件大愚治水
      工程行報價單所列修復項目及修復費用，將系爭社區屋頂
      平台共用部分予以修復，即屬有據。又管理委員會實乃代
      表全體區分所有權人執行社區事務，倘管理委員會對外應
      支付金錢，而公共基因有不足支應，應由區分所有權人按
      其共有之應有部分比例分擔繳納之，自不得以公共基金不
      足為由而免除或減輕其修繕之義務，況屋頂平台防水層因
      損害導致漏水，必須儘速修繕，受漏水影響之住戶恆屬少
      數，倘區分所有權人會議無法理性討論或表決時受多數操
      控，如此社區受漏水影響之住戶將非永無修繕之日，是以
      類此影響日常生活而具有急迫性之漏水現象，實不應逕由
      社區管理委員會認屬重大修繕而將之推由區分所有權人會
      議決議，否則即有違公寓大廈管理條例第10條、第11條之
      立法意旨。故被告以管理費金額不足、未召開住戶大會決
      議為抗辯，亦無理由。
（四）從而，原告依公寓大廈管理條例第10條第2項、第36條第2
      款規定，請求判決如主文第一項所示，為有理由，應予准
      許。
（五）本件事證已經明確，兩造其餘攻擊防禦方法及未經援用之
      證據，經斟酌後，認均不影響本判決結果，爰不再逐一論
      駁，併此敘明。
（六）本件判決係適用簡易程序所為被告敗訴之判決，併依職權
      宣告假執行。
五、訴訟費用負擔之依據：民事訴訟法第78條。
中　　華　　民　　國　　111 　年　　5 　　月　　10　　日
                  臺灣新北地方法院三重簡易庭
                      法      官  葉靜芳
以上正本係照原本作成。
如不服本判決，應於送達後20日內，向本院提出上訴狀並表明上
訴理由，如於本判決宣示後送達前提起上訴者，應於判決送達後
20日內補提上訴理由書（須附繕本）。  
中　　華　　民　　國　　111 　年　　5 　　月　　10　　日
                      書  記  官  陳君偉